臺灣臺南地方法院交通事件裁定　　　　　　　　　　九十三年度交聲字第三六八號
　　移送機關　交通部公路總局嘉義區監理所麻豆監理站
　　受處分人
　　即異議人　甲○○
右列受處分人因違反道路交通管理處罰條例案件，對於交通部公路總局嘉義區監理所
麻豆監理站民國九十三年七月十四日所為之裁決處分（處分案號：麻監裁罰字第裁七
五—Ｍ00000000號）聲明異議，本院裁定如左：
    主  文
異議駁回。
    理  由
一、聲明異議意旨略以：受處分人即異議人甲○○並不否認所有車牌號碼ＴＥ－７０
    １９號自小客車於民國九十三年三月十四日上午七時二十三分許，行經台十七線
    與南三十八線（三股）之設有燈光號誌管制之交岔路口時，有闖紅燈之違規行為
    ，然本件舉發違反道路交通管理事件通知單及違規採證照片，經二次郵務送達至
    異議人之住處時，因無人在家而無法收受，並異議人亦未收到送達不到而留置之
    郵局投遞招領單，故未至郵局領取罰單予以繳納，直至異議人驗車時始知有此違
    規罰單，並非有意遲繳，原處分機關竟因而裁處異議人應繳付雙倍罰鍰即新台幣
    （下同）五千四百元，異議人深感不服，故提起本件異議，請准依原罰鍰二千七
    百元繳納。
二、按汽車駕駛人，行經有燈光號誌管制之交岔路口闖紅燈者，處新台幣一千八百元
    以上五千四百元以下罰鍰；並記違規點數三點；汽車駕駛人之行為有其他違規行
    為經以科學儀器取得證據資料之情形，當場不能製單舉發者，得對汽車所有人逕
    行舉發處罰；前開逕行舉發，應記明車輛牌照號碼、車型等可資辨明之資料，查
    明汽車所有人姓名或名稱、住址後，製單舉發處罰之。道路交通管理處罰條例第
    五十三條、第六十三條第一項第三款、第七條之二第一項第六款、第二項分別定
    有明文。又按送達，不能依行政程序法第七十二條、第七十三條規定為之者，得
    將文書寄存送達地之地方自治或警察機關，並作送達通知書兩份，一份黏貼於應
    受送達人住居所、事務所、營業所或其就業處所門首，另一份交由鄰居轉交或置
    於該送達處所信箱或其他適當位置，以為送達；前項情形，由郵政機關為送達者
    ，得將文書寄存於送達地之郵政機關；寄存機關自收受寄存文書之日起，應保存
    三個月，行政程序法第七十四條亦規定甚明。
三、經查：
  (一)本件受處分人即異議人甲○○所有車牌號碼ＴＥ－７０１９號自小客車，於九十
    三年三月十四日上午七時二十三分許，經人駕駛行經台十七線與南三十八線（三
    股）之設有燈光號誌管制交岔路口時，為警以電腦雷達自動照相儀器測獲該輛自
    小客車有闖紅燈之違規事實，有台南縣警察局南縣警交字第Ｍ00000000
    號舉發違反道路交通管理事件通知單影本一紙、及違規車輛採證相片二張附卷可
    稽，且為異議人所不爭執。是異議人所有前開自小客車，於右揭時、地經人駕駛
    行經有燈光號誌管制之交岔路口闖紅燈之違規事實，即堪認定。
  (二)前開舉發通知單，業經台南縣警察局交通警察隊，依據受處分人即異議人甲○○
    所登記之車籍資料，於九十三年四月六日掛號郵寄予異議人，經郵政機關分別於
    九十三年四月六日、八日前往投送，因無人受領，而於九十三年四月八日將該函
    件寄存在該送達地之郵政機關即台南縣佳里郵局，業已合法送達異議人等情，有
    寄存送達之舉發通知單掛號郵件影本、台南縣警察局交通隊送達證書影本、及台
    南縣警察局九十三年六月二十五日南縣警交字第０九三００四六六九五號函各一
    紙在卷可憑。而異議人之車籍地址為台南縣佳里鎮三協里後１０－２１號，自
    八十八年二月七日起即未申請變更地址登記，有交通部公路總局嘉義區監理所麻
    豆監理站九十三年十月十九日嘉監麻字第０九三００一一八五一號函暨所附汽車
    變更歷史查詢及汽（機）車各項異動登記書各一紙在卷可稽。雖異議人辯稱：其
    並未收受舉發通知單云云。惟按汽車顏色、式樣、輪胎隻數或尺寸、燃料種類、
    座位、噸位、引擎、車架、車身、使用性質或汽車所有人名稱、地址等如有變更
    ，均應向公路監理機關辦理登記，道路交通安全規則第二十三條第一項定有明文
    。質言之，公路監理機關就有關車輛監理事項係採形式要件主義，以所登記者為
    道路交通管理之準據，是公路監理機關就有關車輛監理事項（如牌照稅、燃料稅
    ）及道路交通管理事件（如違反道路交通管理事件裁決書）自以汽車所有人向該
    監理機關所辦理登記之車籍地址為準，該所登記之車籍地址即為應受送達之處所
    。準此，汽車所有人之車籍地址若未向公路監理機關申請辦理變更登記，則公路
    監理機關依原所登記之車籍地址對汽車所有人為送達者，該送達自屬合法。查本
    件受處分人即異議人甲○○係車牌號碼ＴＥ－７０１９號自小客車車主，其在監
    理機關所登記之車籍地址為台南縣佳里鎮三協里後１０－２１號，並無任何辦
    理上開車籍地址變更登記等情，已如前述，是異議人之車籍地址與前述台南縣警
    察局交通警察隊郵寄送達之地址，經核並無不同，顯見前開舉發通知單業經合法
    寄存送達生效，故台南縣警察局交通警察隊就上述交通違規舉發通知單之送達，
    應係合法且適當。是異議人縱然實際上未收到該舉發通知單，而無法在應到案日
    期前到案說明或自動繳納罰款，然仍不影響本件舉發通知單之合法送達。
四、綜上所述，本件受處分人即異議人甲○○所有前述自小客車，於右開時、地經人
    駕駛行經有燈光號誌管制之交岔路口闖紅燈之違規事實，既可認定，則移送機關
    即交通部公路總局嘉義區監理所麻豆監理站據此並援引上開道路交通管理處罰條
    例第五十三條、第六十三條第一項第三款等規定，並參酌違反道路交通管理事件
    統一裁罰標準表之相關內容，而裁處異議人罰鍰五千四百元，並記違規點數三點
    ，於法並無不當。從而，本件異議人之異議經核並無理由，應予以駁回。
五、據上論斷，應依道路交通案件處理辦法第十九條，裁定如主文。
中      華      民      國      九十三    年      十一    月    十六    日
                                臺灣臺南地方法院交通法庭
                                    法  官    洪  榮  家
右正本證明與原本無異
如不服本裁定應於送達後五日內向本院提出抗告狀
                                    書記官    陳  志  德
中      華      民      國      九十三    年      十一    月    十六    日
